# 合同履约成本期末有余额吗？

提问人：yangjiegeng 时间：2022-01-22 11:36:09
陈老师，您好
有几个问题向您请教下，多谢{:1_388:}
1 、A公司是做工程的，有工程施工资质，承做一项目，发生的成本投入在【合同履约成本】核算，到 12 月 31 日，总投入 100 万，业主只同意确认 50 万的工程量， 12 月 31 日的合同履约成本余额50 万，在【存货】列报吗？
如果是投入法，合同履约成本不会有余额，如果是产出法会有余额，对吗？
2 、B公司是城投公司，做政府代建项目的，发生的成本投入可以在【合同履约成本】科目核算吗？有部分成本投入但未确认收入，继续放在【合同履约成本】，还是转到【合同资产】呢？

回答人：chenyiwei
1 、业主确认 50 万元的工作量，一般是涉及结算问题，不能据此认定履约进度和收入确认进度。通常理解（特别是在使用投入法确定履约进度的情况下），应依据累计发生的合同履约成本占预计总成本的比例确定履约进度，据此确认收入和结转成本。合同履约成本相关资产能否在期末作为存货列报，需看其是否满足新收入准则第二十六条所列各项条件，尤其是其中的（二）。
一般情况下是不满足递延并列报为存货的条件的，更多可能性是列报为合同资产。
2 、城投公司首先要关注其是代理人还是主要责任人。如果是代理人，则发生的合同成本应通过往来核算，不确认为合同履约成本。